臺灣臺南地方法院刑事判決　　　　　　 100年度易字第1100號
公　訴　人　臺灣臺南地方法院檢察署檢察官
被　　　告　陳忠益
上列被告因竊盜案件，經檢察官提起公訴（100年度偵字第11421
號），本院判決如下：
    主  文
陳忠益犯竊盜罪，累犯，處有期徒刑陸月，如易科罰金，以新臺
幣壹仟元折算壹日。
    事  實
一、陳忠益前曾因搶奪案件，被判處有期徒刑10月確定，甫於民
    國98年11月13日執行完畢，仍不知悔改，復意圖為自己不法
    之所有，於100年5月7日下午3時55分許，在臺南市○區○○
    街210巷6弄口竊取郭國揚所有車牌號碼H53-785號機車，得
    手後，將之駛至臺南市○○區○○路75號後門停放，經警於
    同日下午5時25分許尋獲。
二、案經臺南市政府警察局第二分局報請臺灣臺南地方法院檢察
    署檢察官偵查提起公訴。
    理  由
一、本判決所引用之證據，檢察官及被告於準備程序，均同意作
    為證據使用，本院審酌前開證據之作成或取得之狀況，並無
    非法或不當取證之情事，且亦無顯不可信之狀況，認均有證
    據能力。
二、訊據陳忠益否認有上開竊盜機車之犯行，並辯稱：今年母親
    節前後有一陣子，伊車子壞掉，伊都走路至臺南市○○路找
    朋友，小東路離長北街沒有很遠，會經過長北街，伊累了會
    停一下，會坐在別人機車上休息抽菸，可能在機車把手上留
    下斑跡云云等語。經查：
  (一)經查車牌號碼H53-785號機車係郭國揚所有且遭竊之事實，
    業據郭國揚於警詢中證述明確，復有臺南市政府警察局車輛
    協尋電腦輸入單附卷可參，堪信被害人郭國揚所述應為事實
    。
  (二)又上開被害人郭國揚失竊之機車經警尋獲後，曾於機車右把
    手上採集到1枚指紋，經警方採取機車把手之斑跡及被害人
    郭國揚之唾液送驗結果，排除該斑跡係來自被害人郭國揚，
    另發現H53-785號機車採得之斑跡與先前臺南市政府警察局
    第六分局送驗H93-132號機車搶奪案件，於車牌號碼H9 3
    -132號機車竊案所採之機車把手斑跡之DNA-STR型別均相符
    ，研判來自同一人所有，而該H93-132號機車把手之斑跡與
    被告唾液之DNA-STR型別相同，有臺南市政府警察局鑑驗書
    影本2紙附卷可參(見警卷第18至20頁)，足認警方於被害人
    郭國揚失竊機車把手上採得之斑跡應係被告所留無疑。
  (三)末查被告對於警方詢問100 年5 月7 日人在何處時，供稱：
    該時間伊沒有工作，所以大概是在家裡看電視、睡覺，核與
    其於檢察官偵查中，對於檢察官訊問「有無於當日至該路口
    ？或使用該機車？」時所供述：「好像有走經過該路口，母
    親節前後有一陣子我車子壞掉，我都是走路到小東路找朋友
    。小東路離長北街沒有很遠，會經過長北街那邊，走累了會
    停一下，我會坐在別人的機車上休息抽煙」不符。顯見被告
    所辯，應係卸責之詞，不足採信，其犯行堪以認定。
三、核被告所為係犯刑法第320條第1項之竊盜罪。被告有如犯罪
    事實欄所載科刑及執行完畢之前科紀錄，此有卷附臺灣高等
    法院被告全國前案紀錄表可稽，其於5年以內再故意犯本件
    有期徒刑以上之罪，為累犯，依法加重其刑。爰審酌被告正
    值壯年，不思循正途賺取所需，竟任意竊盜他人之機車，犯
    後又一再否認犯行，推卸責任，顯見其法治概念薄弱等一切
    情狀，量處如主文所示之刑，並諭知易科罰金之折算標準。
據上論斷，應依刑事訴訟法第299 條第1 項前段，刑法第320 條
第1 項、第47條第1 項、第41條第1 項，刑法施行法第1 條之1
第1 項、第2 項前段，判決如主文。
本案經檢察官蘇榮照到庭執行職務。
中    華    民    國   100    年    11    月    7     日
                  刑事第七庭    法  官  鄭銘仁
以上正本證明與原本無異。
如不服本判決應於收受本判後10日內向本院提出上訴書狀，並應
敘述具體理由。其未敘述上訴理由者，應於上訴期間屆滿後20日
內向本院補提理由書狀（均須按他造當事人之人數附繕本）「切
勿逕送上級法院」。
                                書記官  郭勝華
中    華    民    國   100    年    11    月    10    日
附記：
中華民國刑法第320條第1項
意圖為自己或第三人不法之所有，而竊取他人之動產者，為竊盜
罪，處5  年以下有期徒刑、拘役或 5 百元以下罰金。